臺灣高等法院民事裁定　　　　　　　　　　100年度抗字第3號
抗　告　人　豐鵬欣業股份有限公司
法定代理人　陳樹木
上列抗告人因與相對人江木清間停止強制執行事件，對於中華民
國99年12月6日臺灣桃園地方法院99年度聲字第682號裁定提起抗
告，本院裁定如下：
    主      文
抗告駁回。
抗告費用由抗告人負擔。
    理      由
一、本件聲請及抗告意旨略以：相對人於原法院97年度司執全字
    第1150號假扣押強制執行事件（下稱系爭執行事件），對伊
    所有坐落桃園縣大溪鎮○○段坑底小段第416、417、418、
    419建號等4筆未辦保存登記（嗣伊與第三人豐田國際股份有
    限公司依法辦理第一次保存登記，並於民國98年9月22日完
    成登記為桃園縣大溪鎮○○段坑底小段第431-1、431-2、43
    1-3建號等3筆公同共有）之建物為假扣押查封，惟因有超額
    查封及違法查封公同共有物之事實，經原法院於99年10月6
    日函地政機關為塗銷查封登記之指示，地政機關並於同年月
    14日完成塗銷查封登記，上開建物依法已無任何查封登記存
    在，詎原法院復於同年月14日去函地政機關對已撤封之上開
    建物回復查封登記，顯有所誤，伊已就此違誤事項依法向原
    法院提起債務人異議之訴（99年度重訴字第383號）。又上
    開建物中僅「櫃位與牌位」部分之價值，即有新臺幣8億2,3
    73萬8,000元，顯已超過假扣押債權額甚多，若再要求伊提
    供擔保准許停止執行，對伊實不公平，爰依強制執行法第18
    條第2項規定，請求廢棄原裁定，並准予裁定停止系爭執行
    程序等語。
二、按為免執行程序長期延宕，有損債權人之權益，故強制執行
    程序開始後，原則上不停止執行。於債務人提起異議之訴，
    法院因必要情形或依聲請定相當並確實之擔保，始得為停止
    強制執行之裁定，此觀強制執行第18條第1項、第2項規定即
    明。所謂必要情形，固由法院依職權裁量定之。然法院為此
    決定，應就異議之訴在法律上是否顯無理由，以及如不停止
    執行，將來是否難於回復執行前之狀態，及倘予停止執行，
    是否無法防止債務人濫行訴訟以拖延執行，致債權人之權利
    無法迅速實現等各種情形予以斟酌，以資平衡兼顧債務人及
    債權人雙方之利益。於債務人聲明願供擔保時，亦然。非謂
    債務人以提起異議之訴為由且聲明願供擔保而聲請停止強制
    執行程序時，法院須一律予以准許（最高法院98年度台抗字
    第375號裁定要旨參酌）。
三、經查，本件抗告人固已向原法院提起99年度重訴字第383號
    債務人異議之訴，並陳稱本件係違法超額查封，若再命供擔
    保始停止系爭執行程序，對抗告人不公平云云。惟抗告人提
    起之上揭債務人異議之訴，業經原法院於99年12月6日不經
    言詞辯論，逕以判決駁回(見本院卷第13至15頁)，堪認該案
    在法律上顯無理由；且依抗告人所提債務人異議之訴之理由
    觀之，係屬聲明異議之事由，與相對人執行名義無關，故原
    法院民事執行處是否應對抗告人聲請停止執行之標的即上開
    建物繼續執行，抗告人應循聲明異議之方式救濟，殊無逕依
    強制執行法第18條第2項規定聲請停止執行之必要，非謂抗
    告人提起異議之訴，且聲請停止強制執行程序，法院即須一
    律予以准許，何況係聲請法院不命供擔保而停止系爭執行程
    序。是原法院駁回其聲請，核無不合。抗告意旨指摘原裁定
    不當，求予廢棄，非有理由，應予駁回，爰裁定如主文。
中    華    民    國   100    年    1     月    5     日
                    民事第三庭
                        審判長法  官  林敬修
                              法  官  張靜女
                              法  官  黃豐澤
正本係照原本作成。
本裁定除以適用法規顯有錯誤為理由外，不得再抗告。如提起再
抗告，應於收受後10日內委任律師為代理人向本院提出再抗告狀
。並繳納再抗告費新台幣１千元。
中    華    民    國   100    年    1     月    5     日
                              書記官  江采廷